# 请问同一控制下企业合并实现前持有少数股权在合并中的处理？

提问人：hunaipeng 时间：2012-01-16 19:45:40
甲乙公司始终均为丙集团公司控制企业。 2009 年甲公司从乙公司少数股东手中购买乙公司5%的股权，，甲公司按照成本法核算。 2010 年甲公司从集团公司手中购买乙公司75%的股权，购买股权后甲公司持有乙公司80%股权，属于同一控制下企业合并。
问题： 1 、 2009 年度购买5%的股权支出可否计入 2010 年企业合并对价？ 2 、购买5%和企业合并期间，5%股权对应的净资产变动如何处理？
该贴已经同步到 hunaipeng的微博

回答人：chenyiwei
这属于分步购买的同一控制下合并。对此讲解中并未明确如何处理，但好像 2011 年CPA考试的会计教材中有提到，你可以查阅一下。基本要求应当是合并日的长期股权投资成本等于合并日被合并方帐面净资产的 80 ％。